臺灣高等法院臺中分院刑事判決　　　　　　　　　　九十年度上訴字第一五四四號
　　上訴人即被告　甲○○
　　選任辯護人　高進棖
　　　　　　　　蘇顯騰律師
右上訴人因違反槍砲彈藥刀械管制條例等案件，不服臺灣台中地方法院八十九年度訴
字第一二五三號中華民國九十年六月十二日第一審判決（起訴案號：臺灣台中地方法
院檢察署八十九年度偵字第七三二七號），提起上訴，本院判決如左：
      主  文
原判決關於違反槍砲彈藥刀械管制條例部分及定執行刑撤銷。
甲○○未經許可，持有可發射子彈具有殺傷力之改造玩具手槍，處有期徒刑壹年陸月
，併科罰金新台幣拾萬元，罰金如易服役，以新台幣玖佰元即銀元參佰元折算壹日。
扣案之改造玩具手槍壹把（槍支管制編號0000000000）沒收。
其他上訴駁回。
第二項撤銷改判及前項駁回上訴所處有期徒刑部分，應執行有期徒刑壹年捌月。
      事  實
一、甲○○於民國（下同）八十九年一月二十七日，因不明原因，在台中縣太平市○○路一五七巷三十九弄十四號其住處，未經許可持有可發射子彈，具有殺傷力之
    仿ＣＯＬＴ廠半自動四五手槍製造之玩具手槍壹把（槍支管制編號：0000000000
    ），及具有殺傷力之子彈三顆，同日上午七時許，適見乙○○駕駛吊車在其位於
    上開台中縣太平市○○路一五七巷三十九弄十四號住處附近裝貨，認乙○○操作
    吊車擦撞其駕駛之ＲＢ０８６６號自用小客車保險桿，乃與乙○○發生爭吵，同
    日上午約八點多時（公訴人誤載為同日上午九時五十分許），臨時起意以持有之
    槍彈恐嚇乙○○，乃進入其前開住處拿出前開改造之玩具手槍一把（內裝有子彈
    四顆，三顆具有殺傷力，一顆不具有殺傷力），先置於其所穿大衣內側口袋中，
    並走到乙○○前面，將大衣掀開對著乙○○出示其槍彈，恐嚇石某謂：「你不要
    太囂張」，使乙○○心生畏懼，以此加害生命、身體之事，恐嚇他人致生危害於
    他人之安全。嗣因在前開地點附近之工廠工作之丙○○、丁○○二人發現甲○○
    持有前開槍彈，乃逃往工廠後面躲避，並在該工廠後面之路邊，由丁○○以其手
    機報警稱該處有人滋事，台中縣警察局霧峰分局太平分駐所之警員據報前往查看
    ，甲○○見狀即將前開槍彈丟往其所有之ＲＢ０８６６號吉普車底下藏置，嗣為
    警在前開吉普車下查獲並扣得其所有之前開改造玩具手槍及子彈四顆（其中三顆
    有殺傷力，業經試射滅失，另一顆沒有殺傷力）。
二、案經台中縣警察局霧峰分局報請台灣台中地方法院檢察署檢察官偵查起訴。
      理  由
一、訊據上訴人即被告甲○○矢口否認有前開非法持有槍彈之情事，辯稱伊不知道槍
    彈為何會在伊車下，伊未持有過該槍彈云云。惟查右開事實業據告訴人乙○○於
    警訊、偵訊及原審與本院審理時指訴歷歷，核與證人丁○○在原審結證稱：「我
    有看到被告丟槍，他走出來，把槍丟在他的車底下」；在本院供證：「：：：被
    告穿著大衣，他打開上衣手握住槍，槍朝著我比，故意要亮槍給我看，他叫我不
    要太大牌，不要太囂張：：：」等語，及證人丙○○於原審法院審理時結證稱：
    伊上班後十五分鐘到半個鐘頭左右，看到被告亮槍等語相符，並有扣案之改造玩
    具手槍壹把（槍支管制編號0000000000）、子彈四顆扣案可稽，且被告為警查獲
    時扣得之槍、彈經送內政部警政署刑事警察局鑑驗結果，認該送鑑改造手槍一枝
    ，係以仿ＣＯＬＴ廠半自動四五手槍製造之玩具手槍換裝車通之金屬槍管改造而
    成，擊發機械正常，具發射子彈功能，具殺傷力；送鑑土造子彈四顆，試射結果
    ，三顆可擊發，認具殺傷力，一顆無法擊發，依現狀認不具殺傷力。分別有該局
    八十九年二月十日刑鑑字第一四五九三號鑑驗通知書及九十年四月十七日（九十
    ）刑鑑字第四九０五四號函各一份在卷可稽。雖證人丁○○、丙○○與被害人先
    後所述之看到被告拿槍之時間、證人報案之時間、被告出示槍械之情形稍有不同
    ，其或因個人記憶之差異，或因所見槍械時間有先後之分，或因描述方法不同，
    儘屬枝微末節之事，並不影響其等確有目睹被告持有槍彈之事實。另證人丙○○
    在本院改稱：那天我沒有戴眼鏡，我看到被告拿著反光的東西云云，與其以前所
    證及證人丁○○、被害人乙○○等證詞不符，顯係事後迴護被告之詞，不足採為
    被告有利之證據。又查被害人乙○○經本院查無前科紀錄，有其前案紀錄表附卷
    可稽，故本件亦不可能係被害人故意栽贓誣陷所致。是本案事証明確，被告所辯
    無非卸責之詞，不足採信，其右揭犯行，洵堪認定。另被告請求將扣案之槍彈送
    鑑定以查有無其指紋一節，因本件槍彈查獲時警方未注意保管，致有多人觸摸，
    故無法採取指紋，有台中縣警察局霧峰分局解送人犯報告書記載甚明可按，是本
    院無從送鑑定，並予敘明。
二、核被告所為，係犯槍砲彈藥刀械管制條例第十一條第四項之未經許可持有可發射
    子彈具有殺傷力之改造手槍罪、同法第十二條第四項之未經許可持有子彈罪及刑
    法第三百零五條之恐嚇危害安全罪。其以一行為同時持有一把改造槍枝及三顆子
    彈，係一行為觸犯上開二罪名，為想像競合犯，應依刑法第五十五條之規定從重
    論以一未經許可持有改造手槍罪。又所犯前開未經許可持有改造手槍罪與刑法第
    三百零五條之罪，犯意各別，罪名亦殊，應分論併罰。公訴人認有方法結果之牽
    連關係，容有誤會。復查槍砲彈藥刀械管制條例第十九條業經於九十年十一月十
    四日公佈修正，同年月十六日生效，其中就涉犯該條例有關罪名者併予以宣告強
    制工作之規定業已刪除，是被告行為後法律有變更，比較新、舊法之規定，以修
    正後之新法有利於行為人，依刑法第二條第一項前段、第二項之規定，應適用裁
    判時之法律。原審就被告違反槍砲彈藥刀械管制條例部分論罪科刑，本非無見，
    惟其就此部分未及適用裁判時法，自係不能維持，應由本院撤銷改判。爰審酌被
    告犯罪之動機、目的、手段、所生危害及犯後飾詞狡辯之態度等一切情狀，判處
    如主文所示之刑，併諭知罰金易服勞役之折算標準，有期徒刑部分併與駁回上訴
    部分所處之刑定期應執行之刑，以示懲儆。扣案具有殺傷力之改造之玩具手槍一
    把為違禁物，應依刑法第三十八條第一項第一款之規定宣告沒收。扣案之子彈三
    顆固具有殺傷力，但已於鑑驗時採樣試射完畢，而不存在，而擊發後之彈殼及彈
    頭，依其現狀，並非違禁物，爰不在此宣告沒收。原審就被告恐嚇危害安全罪部
    分，適用刑法第三百零五條判處被告有期徒刑四月，且以扣案之另一顆土造子彈
    ，無法擊發，但係被告恐嚇他人所用之物，業經前開證人及告訴人證述明確，且
    該槍彈係被告由其住處內取出之物，亦經前開證人結證明確，堪認係被告所有之
    物，依刑法第三十八條第一項第二款沒收之。核其認事用法，並無違誤，量刑亦
    稱允洽。此部份被告上訴意旨空言否認犯罪而指摘原判決不當，為無理由，應予
    駁回。
三、據上論斷，應依刑事訴訟法第三百六十八條、第三百六十九條第一項前段、第三
    百六十四條、第二百九十九條第一項前段，槍砲彈藥刀械管制條例第十一條第四
    項、第十二條第四項，刑法第十一條前段、第二條第一項前段、第二項、第五十
    五條、第四十二條第二項、第五十一條第五款、第三十八條第一項第一款，判決
    如主文。
本案經檢察官鍾宗耀到庭執行職務。
中      華      民      國    九十一    年      一      月      三      日
                                   臺灣高等法院臺中分院刑事第六庭
                                         審判長法　官　李  文  雄
                                               法  官　陳　嘉　雄
                                               法　官  邱  顯  祥
右正本證明與原本無異。
恐嚇罪不得上訴，其餘得上訴。
如不服本判決應於收受送達後十日內向本院提出上訴書狀，其未敘述上訴之理由者並
得於提起上訴後十日內向本院補提理由書（均須按他造當事人之人數附繕本）。
                                               書記官　劉　美　宏
中      華      民      國　  九十一     年      一       月     三     日
附錄論罪科刑法條：
槍砲彈藥刀械管制條例第十一條第四項：
未經許可，持有、寄藏或意圖販賣而陳列第一項所列槍砲者，處一年以上七年以下有
期徒刑，併科新臺幣七百萬元以下罰金。
刑法第三百零五條
以加害生命、身體、自由、名譽、財產之事恐嚇他人，致生危害於安全者，處二年以
下有期徒刑、拘役或三百元以下罰金。
                                                              　　　　　Ｆ
